【裁判字號】    95,易,109
【裁判日期】    950629
【裁判案由】    竊盜
【裁判全文】
臺灣嘉義地方法院刑事判決               95年度易字第109號
公  訴  人  臺灣嘉義地方法院檢察署檢察官
被      告  乙○○
上列被告因竊盜案件，經檢察官提起公訴（95年度偵字第951號
），及移送併案審理（95年度偵字第2438號、第2510號、第3311
號），本院判決如下：
    主  文
乙○○連續犯攜帶兇器竊盜罪，累犯，處有期徒刑拾月。扣案之
月眉型鋼剪及老虎鉗各壹支，均沒收。
    事  實
一、乙○○於民國93年間，因竊盜案件，經本院判處有期徒刑4
    月，於94年4月10日執行完畢。猶不知悔改，意圖為自己不
    法所有，基於竊盜之概括犯意，連續於下列時間為竊盜之犯
    行：
  (一)於95年1月23日16時30分許，在嘉義市○區○○路與光彩街
    口，見台灣電力股份有限公司所有位於該處新生14號低分1
    電線桿之電纜線因施工而垂落地面，持其所有而客觀上對人
    之生命、身體構成威脅足為兇器使用之月眉型鋼剪及老虎鉗
    各1支，竊取電纜線共54公斤，價值約新臺幣（下同）3,000
    元，得手後將電纜線置於其所騎乘之車牌號碼LRT-098號重
    機車後逃逸。嗣於同日17時55分許，在嘉義市○區○○路與
    公明路口，為警當場查獲。
  (二)於95年3月14日15時10分許，趁陳敏卿、甲○○外出之際，
    攀爬踰越陳敏卿、甲○○所經營位於嘉義縣民雄鄉○○村○○○村路口處資源回收場之鐵製圍牆，進入內有建築物之資
    源回收場土地，徒手竊取資源回收場內之廢鋁骨架約300公
    斤、通風散熱器1台，並贈送予姓名年籍不詳綽號「吳仔」
    之成年男子。
  (三)於95年3月15日18時10分許，與林義松（另案簡易判決處刑
    ）共同意圖為自己不法所有，基於竊盜之犯意聯絡，由乙○○騎乘車牌號碼OWH-882號重機車附載林義松，至嘉義市○○○路367巷26號，推由林義松下車搬運竊取該屋屋主丙○○所有之花格鋁門2片，而由乙○○在旁把風，林義松得手
    後正欲與乙○○騎車逃離現場之際，適逢丙○○返家發現，
    林義松始將竊得之花格鋁門2片歸還原主，並與乙○○離開
    現場。
  (四)於95年5月2日14時50分許，乙○○由不知情之王德文騎乘機
    車附載至嘉義市○區○○○路418號前，見己○○所有停放
    於路旁之車牌號碼007-SB號之自用小貨車上放置鋁梯2把，
    因而下車爬上該自用小貨車，徒手竊取搬運鋁梯2把時，為
    己○○之弟蕭明章發現，報警處理致未得逞。
二、案經丁○○訴由嘉義市警察局第二分局、甲○○訴由嘉義縣
    警察局民雄分局及嘉義市警察局分別報請、移送臺灣嘉義地
    方法院檢察署檢察官偵查起訴，及移送併案審理。
    理  由
一、訊據被告乙○○對於事實欄一(一)之犯罪事實坦承不諱，就其
    餘犯罪事實則矢口否認，辯稱：伊跟陳敏卿及甲○○合夥去
    民國路那邊拆除眷村，但他們沒有完全把錢付清，欠伊約2
    千元，伊去找他們好多次都沒有還一延再延，伊只是把伊應
    得的部份拿走抵債，伊只有拿了約30公斤的鋁骨架及通風散
    熱器一個而已；95年3月15日伊不知道林義松下車要做什麼
    ，他只有說要去走走而已，他搬鋁門的時候伊沒有看到，後
    來看到他把鋁門拿出來後，伊還罵他並叫他把東西還人家，
    事後伊有跟被害人道歉；95年5月2日伊去那邊牽車，就看到
    自用小貨車上面有鋁梯好像是伊丟掉的鋁梯，伊只是拿鋁梯
    起來看是不是伊遺失的而已云云。惟查：
  (一)按被告以外之人於審判外之言詞或書面陳述，除法律有規定
    者外，不得作為證據。當事人、代理人或辯護人於法院調查
    證據時，知有第159條第1項不得為證據之情形，而未於言詞
    辯論終結前聲明異議者，視為有前項之同意。被告以外之人
    於偵查中向檢察官所為之陳述，除顯有不可信之情況者外，
    得為證據。刑事訴訟法第159條第1項、第159條之5第2項、
    第159條之1第2項分別定有明文。查被告對於證人丁○○、
    陳敏卿、甲○○、林義松、丙○○、己○○、蕭明章、王德
    文於警詢時之陳述，未於言詞辯論終結前聲明異議，且經本
    院審酌其等言詞陳述作成時之情況，認為適當，是其等此部
    分之陳述，應有證據能力。又被告對於證人丁○○、陳敏卿
    、甲○○於檢察官依法訊問並命具結之證詞，均未指出有何
    顯有不可信之情況，從而其等此部分之證述，亦有證據能力
    。
  (二)上揭犯罪事實，業據證人丁○○、陳敏卿、甲○○、林義松
    、丙○○、己○○、蕭明章、王德文於警詢時證述屬實，並
    經證人丁○○、陳敏卿、甲○○於偵查中結證明確，且有照
    片18張、被害報告單及贓物認領保管單各2張附卷可憑，而
    事實欄一(二)部分，被告係攀爬踰越資源回收場之鐵製圍牆進
    入，第1次徒手竊取通風散熱器一個及鋁條數根，第2次至第
    5次均攜帶塑膠製的肥料袋一個，竊取鋁條後裝於肥料袋內
    ，接續竊取搬運5次等情，亦經本院當庭勘驗監視錄影帶屬
    實，製有勘驗筆錄在卷足考，另有月眉型鋼剪及老虎鉗各1
    支、監視錄影帶1捲扣案可資佐證，足認被告確有上揭竊盜
    之犯行。
  (三)被告雖以上詞置辯，就事實欄一(二)部分，並聲請傳喚證人戊○○到庭，惟證人戊○○於本院審理時結證稱：伊與被告一
    起從事拆屋工作的時候，有聽被告說過他跟陳敏卿一起做拆
    屋生意時帳目不清楚，但詳細情形伊不清楚等語，是證人戊○○係自被告處聽聞上情，尚難證明被告與陳敏卿確有債務
    糾紛。又就事實欄一(三)部分，證人林義松於警詢時證稱：95
    年3月15日伊和朋友阿明即乙○○，一起商議偷竊該批花格
    鋁門，當時阿明將車停於路旁坐在上面，由伊進入該屋偷竊
    等語，且被告當日將該車停在路旁，等候林義松，待林義松
    竊取鋁門出來後，欲載林義松離去一節，亦有監視錄影器翻
    拍照片5張附卷足考，是被告辯稱其不知情云云，尚難令人
    採信。就事實欄一(四)部分，被告於偵查中供稱：因伊一些鋁
    製材料、電線、鋁梯於95年5月1日在東義路上要賣給舊貨商
    時不見了，當天伊過去看是否伊失竊的鋁梯，伊拿起看不是
    伊的，就放下來云云，於本院審理時則供稱：95年5月1日伊
    發現伊的2把鋁梯不見了，失竊地點是在林森東路宏都別墅
    那邊，當時伊把鋁梯放在伊跟綽號阿明的朋友借來的小貨車
    上，伊把鋁梯放在小貨車上是為了要工作用，當時伊把貨車
    停在林森東路那邊是去找伊朋友阿明云云，是其就鋁梯失竊
    之地點、該鋁梯之作用，前後供述不一致，是其供述何者可
    採，已非無疑。且被告將其中1把鋁梯斜置超出車身一節，
    有現場照片2張在卷可考，是被告既發現該自用小貨車上之
    鋁梯並非其所有，何以未將鋁梯放回原位，卻反而將鋁梯斜
    置超出車身，從而被告辯稱其無竊盜之犯意，委無可採。
  (四)綜上所述，足認被告自白之部分與事實相符，其上揭所辯顯
    係飾卸之詞，委無可採。本件事證明確，被告犯行堪予認定
    。
二、按毀越門扇而入室行竊，其越入行為即屬侵入住宅，已結合
    於所犯加重竊盜之罪質中，無更行構成侵入住宅罪之理（最
    高法院著有27年上字第1887號裁判可資參照）。被告事實欄
    一(二)部分，踰越牆垣侵入他人內有建築物之資源回收場土地
    ，其越入行為即屬侵入他人建築物之附連圍繞土地，已結合
    於所犯加重竊盜之罪質中，無須更論以刑法第306條第1項之
    無故侵入他人建築物之附連圍繞土地罪。次按刑法第321條
    第1項第3款之攜帶兇器竊盜罪，係以行為人攜帶兇器竊盜為
    其加重條件。此所謂兇器，其種類並無限制，凡客觀上足對
    人之生命、身體、安全構成威脅，具有危險性之兇器均屬之
    。且祇須行竊時攜帶此種具有危險性之兇器為已足，並不以
    攜帶之初有行兇之意圖為必要（最高法院著有79年臺上字第
    5253號判例可資參照）。被告就事實欄一(一)之竊盜犯行所攜
    帶之月眉型鋼剪1支，長60公分，老虎鉗1支，長20公分，均
    為鐵製一節，業據本院當庭勘驗屬實，是上揭物品質地極為
    堅硬，客觀上足以對人之生命、身體構成威脅，具有危險性
    ，自屬兇器。核被告事實欄一(一)所為，係犯刑法第321條第1
    項第3款攜帶兇器竊盜罪；事實欄一(二)所為，係犯刑法第321
    條第1項第2款踰越牆垣竊盜罪；事實欄一(三)所為，係犯刑法
    第320條第1項竊盜罪；事實欄一(四)所為，係犯刑法第320條
    第3項、第1項竊盜未遂罪。檢察官就被告事實欄一(二)部分，
    認被告係犯刑法第320條第1項竊盜罪，尚有未洽，惟其基本
    社會事實同一，應予變更起訴法條。被告前後4次犯行，時
    間緊接，犯罪構成要件相同，顯係基於概括犯意反覆為之，
    為連續犯，應論以情節較重之攜帶兇器竊盜罪一罪，並加重
    其刑。又被告於93年間，因竊盜案件，經本院判處有期徒刑
    4月，於94年4月10日執行完畢，此有臺灣高等法院被告全國
    前案紀錄表1份附卷可憑，其於受有期徒刑之執行完畢後，5
    年以內再犯本件有期徒刑以上之罪，為累犯，應依刑法第47
    條規定，遞加重其刑。雖檢察官僅就被告95年1月23日之犯
    行提起公訴，惟被告上開其餘犯行，與上揭起訴並經本院判
    決有罪之部分，有連續犯之裁判上一罪之關係，為起訴效力
    所及，本院自得併予審理。爰審酌被告前有竊盜前科，素行
    不良，不思以正當途徑獲取金錢，圖以不勞而獲之方式竊取
    財物，行為之手段、次數，竊取財物之價值，告訴人及被害
    人等所生之損害，及僅坦承部分犯行之犯後態度等一切情狀
    ，量處如主文所示之刑。扣案之月眉型鋼剪及老虎鉗各1支
    ，係被告所有供犯罪所用之物，業據被告於本院審理時供承
    在卷，爰依刑法第38條第1項第2款宣告沒收。
據上論斷，應依刑事訴訟法第299條第1項前段、第300條，刑法
第56條、第321條第1項第3款、第47條、第38條第1項第2款，判
決如主文。
本案經檢察官李志明到庭執行職務。
中    華    民    國    95    年    6     月    29    日
                    刑事第三庭  審判長法  官  沈福財
                                      法  官  陳仁智
                                      法  官  卓春慧
上列正本證明與原本無異。
如不服本判決，應於判決送達後10日內向本院提出上訴狀（應附
繕本）。告訴人或被害人如對於本判決不服者，應具備理由請求
檢察官上訴，其上訴期間之計算係以檢察官收受判決正本之日期
為準。
中    華    民    國    95    年    6     月    29    日
                                      書記官  江芳耀
附錄本案論罪科刑法條全文：
刑法第321條：
犯竊盜罪而有左列情形之一者，處六月以上、五年以下有期徒刑：
一  於夜間侵入住宅或有人居住之建築物、船艦或隱匿其內而犯之
    者。
二  毀越門扇、牆垣或其他安全設備而犯之者。
三  攜帶兇器而犯之者。
四  結夥三人以上而犯之者。
五  乘火災、水災或其他災害之際而犯之者。
六  在車站或埠頭而犯之者。
前項之未遂犯罰之。


司法院資訊處製作；財團法人民間司法改革基金會備份。
